臺灣新竹地方法院刑事判決
                                    110年度交易字第639號
公  訴  人  臺灣新竹地方檢察署檢察官
被      告  黃基恩



上列被告因公共危險案件，經檢察官提起公訴（110年度偵字第
11044號），被告於本院準備程序為有罪之陳述，經本院裁定進
行簡式審判程序獨任審理，判決如下：
    主  文
甲○○駕駛動力交通工具而有吐氣所含酒精濃度達每公升零點二
五毫克以上情形，累犯，處有期徒刑柒月。
    事  實
一、甲○○於民國110年9月17日晚間10時許起至翌(18)日上午0時
    許止，在新竹市溪埔路某處飲用高粱酒1瓶，而有吐氣所含
    酒精濃度達每公升0.25毫克以上之情形，竟於同(18)日下午
    某時許騎乘車牌號碼000-000號普通重型機車上路，嗣於同(
    18)日下午1時10分許，甲○○行經新竹市○區○○路000號前時，
    因右轉彎未顯示方向燈而為警攔查，由於其身上帶有酒氣，
    經警於同(18)日下午1時15分許當場測得甲○○吐氣所含酒精
    濃度達每公升0.29毫克，始悉上情。
二、案經新竹市警察局移送臺灣新竹地方檢察署檢察官偵查起訴
    。
    理  由
一、本件被告甲○○所犯之罪，並非法定刑為死刑、無期徒刑或
    最輕本刑3 年以上有期徒刑之罪，亦非高等法院管轄第一審
    之案件，而被告於準備程序進行中就被訴事實已為有罪之陳
    述，經本院告知簡式審判程序之旨，並聽取檢察官及被告之
    意見後，本院乃依刑事訴訟法第273 條之1 第1 項規定，裁
    定進行簡式審判程序，合先敘明。
二、訊據被告對於上開犯罪事實迭於警詢及偵查中、本院準備及
    簡式審判程序時均坦承不諱（見偵卷第4-5頁、第30-30頁；
    本院交易字卷第74頁、第78頁），並有員警職務報告、酒精
    測定紀錄表、新竹市警察局舉發違反道路交通管理事件通知
    單、車輛詳細資料報表各1 份在卷可參（見偵卷第3頁、第6
    頁、第13頁），足見被告之自白與事實相符，本件犯行至堪
    認定，應依法論科。
三、被告行為後，刑法第185條之3第1項第1款之規定於111年1月
    28日修正公布，並於同年30日施行，其中有期徒刑、罰金刑
    度均予以提高，為新舊法比較後，認修正前之規定較有利於
    被告，故應適用修正前之規定。核被告所為，係犯修正前刑
    法第185條之3第1項第1款之駕駛動力交通工具而有吐氣所含
    酒精濃度達每公升零點二五毫克以上情形之罪。
四、被告前①於107年間，因酒後駕車之公共危險案件，經本院以
    107年度交易字第256號判決判處有期徒刑5月確定，又②於同
    年間，因酒後駕車之公共危險案件，經本院以107年度竹交
    簡字第776號判決判處有期徒刑6月確定，上開二罪復經本院
    以109年度聲字第162裁定定期應執行有期徒刑9月確定，嗣
    於109年9月23日執行完畢，此有臺灣高等法院被告前案紀錄
    表1 份在卷可參，其於徒刑執行完畢五年內故意再犯本件有
    期徒刑以上之罪，為累犯。又參酌司法院大法官釋字第775
    號解釋意旨，審酌被告已有數度酒後駕車之公共危險罪前科
    紀錄，卻仍未能謹慎守法，再犯本件公共危險罪，刑罰反應
    力薄弱，當應依刑法第47條第1項之規定加重其刑。
五、爰審酌政府近年來已大力宣導酒後駕車之危險性及違法性，
    被告明知酒精成分對人之意識能力有不良影響，酒後駕車對
    一般往來之公眾及駕駛人自身皆具有高度危險性，既漠視自
    己生命、身體之安危，亦罔顧公眾往來之安全，於服用酒類
    ，吐氣所含酒精濃度達每公升0.29毫克之狀態下，竟仍心存
    僥倖，執意騎車行駛於道路上，造成公眾行車往來之危險，
    對交通安全所生之危害非輕，且被告已有多次酒後駕車之公
    共危險罪前科，猶不思悔悟，重蹈覆轍，所為實屬不該；惟
    念及被告犯後坦承犯行，態度尚可，兼衡其自承教育程度為
    高中肄業，案發時擔任受僱水泥工，月收新臺幣2-3萬元，
    未婚，無未成年子女，入監前與家人同住等一切情狀，量處
    如主文所示之刑，期許被告經過此次訴訟程序後，改變飲酒
    習慣，避免重蹈覆轍，以茲警惕。
據上論斷，應依刑事訴訟法第273 條之1 第1 項、第299 條第 1
項前段，判決如主文。
本案經檢察官劉晏如提起公訴，檢察官黃嘉慧到庭執行職務。
中    華    民    國   111    年    3     月    29    日
                  刑事第六庭  法  官   林涵雯
以上正本證明與原本無異。
如不服本判決應於收受本判決後20日內向本院提出上訴書狀，上
訴書狀應敘述具體理由。上訴書狀未敘述上訴理由者，應於上訴
期間屆滿後20日內補提理由書狀於本院(均須按他造當事人之人
數附繕本 )「切勿逕送上級法院」。 
中　　華　　民　　國　　111 　年　　3 　　月　　29　　日
                              書記官   林汶潔
附錄本案論罪科刑法條：
修正前中華民國刑法第185條之3
中華民國刑法第185條之3
駕駛動力交通工具而有下列情形之一者，處2年以下有期徒刑，
得併科20萬元以下罰金：
一、吐氣所含酒精濃度達每公升零點二五毫克或血液中酒精濃度
    達百分之零點零五以上。
二、有前款以外之其他情事足認服用酒類或其他相類之物，致不
    能安全駕駛。
三、服用毒品、麻醉藥品或其他相類之物，致不能安全駕駛。
因而致人於死者，處3年以上10年以下有期徒刑；致重傷者，處1
年以上7年以下有期徒刑。
曾犯本條或陸海空軍刑法第54條之罪，經有罪判決確定或經緩起
訴處分確定，於五年內再犯第1項之罪因而致人於死者，處無期
徒刑或5年以上有期徒刑；致重傷者，處3年以上10年以下有期徒
刑。